【裁判字號】    99,交簡上,75
【裁判日期】    991007
【裁判案由】    公共危險
【裁判全文】
臺灣彰化地方法院刑事判決            99年度交簡上字第75號
上  訴  人
即  被  告  甲○○
上列上訴人因公共危險案件，不服本院99年度交簡字第1312號，
中華民國99年8 月16日第一審判決（檢察官聲請簡易判決處刑案
號：99年度速偵字第1494號），提起上訴，本院管轄第二審合議
庭判決如下︰
    主  文
上訴駁回。
    犯罪事實及理由
一、本案經本院審理結果，認第一審判決認事用法及量刑均無不
    當，應予維持，並引用第一審判決書記載之事實、證據及理
    由（如附件）。
二、被告上訴意旨略以：被告以打零工維生，配偶經診斷罹患癌
    症，尚有一子在大學就讀，家計繁重，又租屋而居，原審判
    決太重，請求撤銷原審判決，從輕量刑等語。
三、按量刑之輕重係屬事實審法院得依職權自由裁量之事項，苟
    已斟酌刑法第57條各款所列情狀而未逾法定刑度，即不得遽
    指為違法。且在同一犯罪事實與情節，如別無其他加重或減
    輕之原因，下級審法院量定之刑，亦無過重或失輕之不當情
    形，則上級審法院對下級審法院之職權行使，原則上應予尊
    重（最高法院85年度臺上字第2446號判決參照）。經查，本
    件原審以被告犯刑法第185 條之3 服用酒類不能安全駕駛動
    力交通工具罪，事證均已臻明確，並審酌其此次之犯罪情狀
    等節，及已就被告前曾於民國93年間，因酒醉駕車之公共危
    險案件，經臺灣臺中地方法院以94年度沙交簡字第2 號判處
    拘役50日確定，於94年4 月18日易科罰金執行完畢；又於96
    年間再因酒醉駕車之公共危險案件，經臺灣臺中地方法院以
    96年度中交簡字第1109號判處有期徒刑2 月確定，於96年6
    月5 日易科罰金執行完畢（於本案構成累犯）；復於98年間
    因肇事逃逸案件，經臺灣臺中地方法院以98年度交訴字第
    349 號判處有期徒刑7 月，繼由臺灣高等法院臺中分院以99
    年度交上訴字第349號駁回上訴（尚未執行），此次再犯係
    為累犯之情，適用刑法第47條第1項之規定，予以加重其刑
    ，而依其職權行使，於法定刑度內量處有期徒刑4月，並諭
    知易服勞役之折算標準，經核認事用法均無違誤，揆諸上揭
    判決要旨，本院自當予以尊重，上訴人徒以原判決量刑太重
    ，請求撤銷原判決，為無理由，應予駁回其上訴。
據上論斷，應依刑事訴訟法第455 條之1 第1 項、第3 項、第
373 條、第368 條，判決如主文。
本件經檢察官劉欣雅到庭執行職務。
中    華    民    國    99    年    10    月    7     日
                  刑事第六庭    審判長法官  葛永輝
                                法      官  黃玉琪
                                法      官  胡宜如
以上正本證明與原本無異。
本件不得上訴。
中    華    民    國    99    年    10    月    7     日
                                書  記  官  林淑文

司法院資訊處製作；財團法人民間司法改革基金會備份。
